臺灣板橋地方法院民事裁定　　　　　　100年度事聲字第247號
異　議　人
即 債權 人　郁彙章
相　對　人
即 債務 人　林宗隆
上列當事人間撤銷假扣押事件，異議人對於民國100年7月12日本
院司法事務官所為100年度司全聲字第36號裁定聲明異議，本院
裁定如下：
    主  文
異議駁回。
    理  由
一、按「當事人對於司法事務官處理事件所為之終局處分，得於
    處分送達後十日之不變期間內，以書狀向司法事務官提出異
    議。但支付命令之異議仍適用第518條及第519條之規定。司
    法事務官認前項異議有理由時，應另為適當之處分；認異議
    為無理由者，應送請法院裁定之。法院認第1 項之異議為有
    理由時，應為適當之裁定；認異議為無理由者，應以裁定駁
    回之。」，民事訴訟法第240條之4 第1項、第2項、第3項分
    別定有明文。本件異議人就本院司法事務官於民國100年7月
    12日以100年度司全聲字第36號所為准許相對人聲請撤銷假
    扣押之裁定，聲明不服而提出異議，司法事務官認其異議無
    理由而送請本院裁定，核與上開條文規定及意旨相符，先予
    明。
二、異議意旨略以：異議人前已具狀表示，相對人尚欠金額未清
    償完畢，於異議人聲請假扣押裁定之初即表示，聲請假扣押
    裁定係依據相對人所簽立之備忘錄及本票3紙，相對人之債
    務除本票之債權，尚有本票債權之利息及備忘錄上記載附條
    件之債務，況且異議人亦已存證信函通知相對人尚未清償完
    畢，惟相對人仍置之不理。故相對人雖已清償部分債務，但
    尚有假扣押債務未清償完畢，並不符合債務已因清償而消滅
    ，況且本次裁定並無認得審認實體債權是否存在之權，故逕
    予裁定撤銷，鈞院100年度司全聲字第36號假扣押裁定實有
    未妥。爰提出異議等語。
三、經查，異議人前於民國99年10月19日持相對人所簽發「發票
    日為96年10月27日、票據號碼CH0000000、票面金額新臺幣
    （下同）300萬元」、「發票日96年10月27日、票據號碼CH0
    000000、票面金額400萬元」、「發票日96年10月27日、票
    據號碼CH0000000、票面金額12萬元」之3紙本票，向本院聲
    請對本票裁定准許強制執行，業經本院以99年度司票字第49
    08號裁定准許在案。因相對人對前開裁定提起抗告，並於抗
    告理由中否認有積欠異議人債務，異議人遂於100年1月13日
    檢附備忘錄、前開本票、本院99年度司票字第4908號、99年
    度抗字第254號裁定、異議人之國民身分證影本等件為證，
    向本院聲請對相對人之財產於712萬元範圍為假扣押，經本
    院以100年度司裁全字第110號民事裁定准許在案等情，業據
    本院調取上開卷宗查明屬實。是異議人於本院100年度司裁
    全字第110號假扣押事件所欲保全之請求即為本院99年度司
    票字第4908號裁定之712萬元票款債權甚明。次查，相對人
    於100年4月7日以台北仁杭郵局第1297號存證信函檢附「發
    票人為許文傑、發票日100年3月9日、票面金額8,520,104元
    、票據號碼JAA0000000、付款人為上海商業儲蓄銀行仁愛分
    行」支票1紙，寄予異議人清償前開712萬元票款債權，有相
    對人提出之存證信函、支票影本為證（見原審卷第16至18頁
    ），該支票業經相對人於100年4月15日提示兌現，並有上海
    商業儲蓄銀行仁愛分行100年7月5日上仁愛字第1000000148
    號函在卷可參（見原審卷第36至37頁）。雖異議人主張相對
    人積欠之金額非僅有本院99年度司票字第4908號裁定之金額
    、利息，相對人僅清償一部分債務，異議人仍有保全債權之
    必要云云。然如前所述，異議人於本件假扣押事件所欲保全
    之請求係本院99年度司票字第4908號裁定712萬元票款債權
    ，則相對人既已清償該712萬元票款債權，異議人假扣押保
    全執行之請求即因清償而消滅，符合民事訴訟法第530條第1
    項所定「命假扣押之情事變更」要件，是聲請人聲請撤銷本
    院100年度司裁全字第110號假扣押裁定，即屬有據，應予許
    可，本院司法事務官據此裁定准許，並無不合。異議人對於
    原裁定聲明異議請求廢棄原裁定，為無理由，應予駁回。
四、據上論結，本件異議為無理由。依民事訴訟法第240條之4第
    3項後段，裁定如主文。
中    華    民    國   100    年    9     月    30    日
                  民事第二庭    法  官  楊千儀
以上正本係照原本作成。
如對本裁定抗告，須於裁定送達後10日內向本院提出抗告狀，並
應繳納抗告裁判費新臺幣1,000元。
中    華    民    國   100    年    9     月    30    日
                                書記官  劉鴻傑